臺灣臺北地方法院民事判決　九十年度重訴字第二七三八號
　　原　　　告　　台灣中小企業銀行股份有限公司
　　法定代理人　　甲○○
　　訴訟代理人　　己○○
　　被　　　告　　全福化學股份有限公司
　　兼法定代理人　戊○○
　　被　　　告　　乙○○
　　　　　　　　　丁○○
　　　　　　　　　丙○○
右當事人間請求返還借款事件，本院判決如左：
    主    文
被告全福化學股份有限公司、戊○○、丁○○、丙○○應連帶給付原告新台幣仟伍
佰拾捌萬柒仟零陸拾伍元及如附表編號〔一至七〕所示之利息、違約金。
被告應連帶給付原告新台幣參仟柒佰玖拾柒萬貳仟伍佰玖拾貳元及如附表編號〔八至
十三〕所示之利息、違約金。
訴訟費用由被告全福化學股份有限公司、戊○○、丁○○、丙○○連帶負擔百分之四
十八，餘由被告連帶負擔。
    事    實
甲、原告方面：
一、聲明：如主文第一、二項所示。
二、陳述：
    １被告全福化學股份有限公司  (下稱全福公司)於民國八十二年一月二十一日邀
      同被告戊○○、丁○○及訴外人游萬來等為連帶保證人與原告簽訂借據，借款
      壹仟參佰貳拾玖萬元整﹝証二﹞，借款期間自八十二年一月二十一日起至九十
      七年一月二十一日止，並依年率十‧三七五％計付，按月平均攤還本息，嗣後
      本行基本放款利率調整時，自調整日起改按新通告基本放款利率加年率一‧五
      七五％計付，被告全福公司於八十七年八月十七日與原告簽訂契據條款變更契
      約﹝証二﹞，利率變更為自調整日起改按新通告基本放款利率加年率一‧０九
      ％計付﹝目前本行基本放款利率為八‧五二％﹞；其逾期在六個月以內部分照
      約定利率百分之十，逾期超過六個月部分照約定利率百分之二十加付違約金。
    ２被告全福公司於八十二年一月二十九日邀同被告戊○○、丁○○及訴外人游萬
      來等為連帶保證人與原告簽訂中長期貸款契約借款總額新台幣肆仟萬元〔證三
      〕，借款期間自八十二年一月二十九日起至九十一年十月二十九日止，逕由被
      告全福公司分別出具借據申請一次或分次撥付，並依年率七‧０五％計付，按
      月繳息本金每三個月為一期並繳納之，嗣後本行基本放款利率調整時，自調整
      日起改按新通告基本放款利率減年率一‧七五％計付﹝目前本行基本放款利率
      為八‧五二％﹞；其逾期在六個月以內部分照約定利率百之十，逾期超過六個
      月部分照約定利率百分之二十加付違約金。被告全福公司分別於八十二年一月
      二十九日、八十二年三月五日、八十二年三月二十七日、八十二年五月十二日
      、八十二年七月十九日、八十二年九月二十一日、八十二年十一月三十日、八
      十二年十二月十七日、八十三年一月二十一日分出具借據九紙，各借得肆佰萬
      元整，另於八十三年四月三十日、八十三年五月四日、八十三年五月三十一日
      分別出據借據各借得款額壹佰參拾參萬元、陸拾柒萬元、貳佰萬元，共計出具
      借據十二紙﹝証三﹞共計借款肆仟萬元整。
    ３被告全福公司於八十三年七月二日邀同被告戊○○、丁○○及訴外人游萬來等
      為連帶保證人與原告簽訂借據，借款捌佰萬元整﹝証四﹞，借款期間自八十三
      年七月二日起至九十年七月二日止，並依年率九‧八七五％計付，按月平均攤
      還本息，嗣後本行基本放款利率調整時，自調整日起改按新通告基本放款利率
      加年率一‧四六五％計付，被告全福公司於八十七年八月十七日與原告簽訂契
      據條款變更契約〔證四〕，利率變更為自調整日起改按新通告基本放款利率加
      年率一‧０九％計付﹝目前本行基本放款利率為八‧五％﹞；其逾期在六個月
      以內部分照約定利率百分之十，逾期超過六個月部分照約定利率百分之二十加
      付違約金。
    ４被告全福公司於八十四年八月一邀同被告戊○○、丁○○及訴外人游萬來等為
      連帶保證人與原告簽訂中長期貸款契約借款總額捌佰伍拾萬元〔證五〕，借款
      借款期間自八十四年八月一日起至八十九年六月十日止，逕由被告全福公司分
      別出具借據申請一次或分次撥付，並依年率六‧五％計付，按月繳息本金每三
      個月為一期並繳納之，嗣後中央銀行重貼現利率調整時，即隨同調整，自調整
      日起改按新通告中央銀行重貼現利率利率加年率一‧００％計付﹝目前中央銀
      行重貼現利率為四‧五０％﹞；其逾期在六個月以內部分約定利率，逾期超過
      六個月部分照約定利率百分之二十加付違約金。被告全福公司於八十四年八月
      一日出具借據借得佰伍拾萬元整。
    ５上述借款之連帶保證人為被告戊○○、丁○○及訴外人游萬來，因八十五年間
      訴外人游萬來死亡，被告全福公司申請變更連帶保人為被告戊○○、丁○○、
      丙○○，於八十五年五月三十日簽訂更換連帶保證人之契據條款變更契約〔證
      六〕。
    ６被告全福公司於八十六年十二月二十六日邀同被告戊○○、丁○○、丙○○等
      為連帶保證人與原告簽訂中長期貸款契約借款總額壹仟零肆拾萬元〔證七〕，
      借款借款期間自八十六年十二月二十六一日起至九十一年九月十日止，逕由被
      告全福公司分別出具借據申請一次或分次撥付，並依年率六‧０七％計付，按
      月繳息本金每三個月為一期並繳納之，嗣後本行基本放款利率調整時，自調整
      日起改按新通告基本放款利率減年率二‧一五％計付﹝目前本行基本放款利率
      為八‧五二％﹞；其逾期在六個月以內部分照約定利率百分之十，逾期超過六
      個月部分照約定利率百分之二十加付違約金。借款人分別於八十六年十二月二
      十六日、八十七年一月五日出具借據借得肆佰捌拾萬元整及新台幣伍佰陸拾萬
      元整〔證七〕。
    ７被告全福公司於八十八年一月二十二日邀同被告戊○○、丁○○、丙○○、乙○○等為連帶保證人與原告簽訂借據，借款貳仟玖佰萬元整﹝証八﹞，借款期
      間自八十八年一月二十二日起至八十九年一月二十二日止，並依年率九‧二五
      ％計付，按月繳息，本金屆期一次清償，嗣後本行基本放款利率調整時，自調
      整日起改按新通告基本放款利率加年率０‧六七％計付﹝目前本行基本放款利
      率為八‧五二％﹞；其逾期在六個月以內部分照約定利率百分之十，逾期超過
      六個月部分照約定利率百分之二十加付違約金。
    ８被告全福公司於八十八年一月二十二日邀同被告戊○○、丁○○、丙○○、乙○○等為連帶保證人與原告簽訂週轉金貸款契約〔證九〕，借款額度貳仟萬元
      整，借款期間自八十八年一月二十二日起至八十九年一月二十二日止，逕由借
      款人出具借據並申請循環動用，依年率九‧三五％計付，按月繳息本金屆期一
      次清償，嗣後本行基本放款利率調整時，自調整日起改按新通告基本放款利率
      加年率０‧七七％計付﹝目前本行基本放款利率為八‧五二％﹞；其逾期在六
      個月以內部分照約定利率百分之十，逾期超過六個月部分照約定利率百分之二
      十加付違約金。借款人分別於八十八年九月八日出具借據借得款額壹佰伍拾肆
      萬元整、八十八年九月二十二日出具借據借得款額壹佰柒拾萬元整、八十八年
      九月二十八日出具借據借得款額貳佰零伍萬元整、八十八年十月七日出具借據
      借得款額貳佰萬元整、八十八年十月二十六日出具借據借得款額貳佰捌拾捌萬
      元整〔證九〕。
    ９上開１─４、６─８所述借款，茲因被告全福公司自八十八年十二月間起，即
      陸續未能依約償還前開各筆借款本息，依授信約定書〔證十〕第五條之規定，
      本件視為全部到期，應即全部清償，查目前被告全福公司尚欠原告柒仟參佰參
      拾伍萬玖仟陸佰伍拾柒元及附表所示之利息、違約金未能清償，被告戊○○、
      乙○○、丁○○、丙○○等為連帶保證人，自應負連帶負清償之責。惟其中被
      告乙○○僅就附表編號八~十三之債務負保證之責任。
三、證據：
    １債權明細表一份。
    ２借據影本及契據條款變更契約影本各一份。
    ３中長期貸款契約影本一份及借據影本十二份。
    ４借據影本及契據條款變更契約影本各一份。
    ５中長期貸款契約影本一份及借據影本一份。
    ６契據條款變更契約影本五份。
    ７中長期貸款契約影本一份及借據影本二份。
    ８借據影本一份。
    ９週轉金貸款契約影本一份及借據影本五份。
    １０授信約定書影本八份。
乙、被告方面：
    一、被告丙○○部分：
        １聲明：駁回原告之訴。
        ２陳述：我有擔任系爭借款保證人，但不清楚帳目，且我的退休金及存款均
                賠在這裡。
    二、被告全福公司、戊○○、乙○○、丁○○未於言詞辯論期日到場，亦未提出
        書狀作何聲明或陳述。
    理    由
一、本件被告全福公司、戊○○、乙○○、丁○○未於言詞辯論期日到場，核無民事
    訴訟法第三百八十六條所列各款情形，應依原告之聲請，由其一造辯論而為判決
    。
二、本件原告主張之事實，已據其提出借據影本、契據條款變更契約影本、中長期貸
    款契約影本、週轉金貸款契約影本及信約定書影本為證，核屬相符，復為被告丙○○所不爭執，另被告全福公司、戊○○、乙○○、丁○○已於相當時期受合法
    通知，而於言詞辯論期日不到場，亦未提出準備書狀爭執者，依民事訴訟法第二
    百八十條第三項前段之規定，準用同條第一項，視同自認，是原告主張之事實，
    自堪信為真實。
三、原告依消費借貸及連帶保證契約請求被告全福化學股份有限公司、戊○○、丁○○、丙○○應連帶給付原告仟伍佰拾捌萬柒仟零陸拾伍元及如附表編號〔一
    至七〕所示之利息、違約金，被告另應連帶給付原告參仟柒佰玖拾柒萬貳仟伍佰
    玖拾貳元及如附表編號〔八至十三〕所示之利息、違約金為有理由，應予准許。
四、結論：本件原告之訴為有理由，依民事訴訟法第三百八十五條第一項前段、第七
    十八條、第八十五條第一項但書、第八十五條第二項，判決如主文。
中　　　華　　　民　　　國　　九十一　　年　　　二　　　月　　二十二　　日
                                            民事第五庭法官　李媛媛
右為正本係照原本作成
如對本判決上訴，須於判決送達後廿日內向本院提出上訴狀
中　　　華　　　民　　　國　　九十一　　年　　　二　　　月　　二十五  　日
                                                法院書記官　林淑玉
